【裁判字號】    99,抗,1495
【裁判日期】    991220
【裁判案由】    聲請定其應執行刑
【裁判全文】
臺灣高等法院刑事裁定                  99年度抗字第1495號
抗  告  人
即  受刑人  賴奕帆
上列抗告人因聲請定應執行刑案件，不服臺灣基隆地方法院99年
11月10日裁定（99年度聲字第1112號），提起抗告，本院裁定如
下：
    主  文
抗告駁回。
    理  由
一、原裁定意旨略以：抗告人即受刑人賴奕帆所犯竊盜等案件，
    經臺灣基隆地方法院先後判處如附表所示之刑，均經分別確
    定在案。茲檢察官聲請定其應執行之刑，經審核認聲請為正
    當，爰依刑事訴訟法第477條第1項、刑法第51條第5款、第5
    3條，定其應執行有期徒刑3年4月等語。
二、抗告意旨略以：新刑法於民國95年7月1日施行後，基於公平
    原則之考量，廢除連續犯之規定，回歸數罪併罰。惟此所謂
    「公平原則」對有成癮性之施用毒品者實欠公允，因就數個
    販賣毒品行為、數個強盜行，其性質屬重大刑案，故審判上
    均會併於同一法官審理，量刑時自有利於被告，與數個施用
    毒品之輕微案件係由多名法官分別審理，而造成合併定應執
    行刑時，所定刑期幾乎與重大案件不相上下，難謂公平，且
    違反比例原則。為此請求撤銷原裁定，另為公平適法，並有
    利於抗告人之裁定等語。
三、經查：
(一)按法院就自由裁量權之行使，除不得逾越法律所規定範圍之
    外部性界限外，另應受比例原則、公平正義原則之規範，謹
    守法律秩序之理念，體察法律之規範目的，使其結果實質正
    當，合於裁量之內部性界限，俾與立法本旨相契合。刑法第
    51條第5 款規定數罪併罰，宣告多數有期徒刑者，應於各刑
    中之最長期以上，各刑合併之刑期以下，定其應執行之刑期
    ，但不得逾30年，其就數罪併罰，固非採併科主義，而係採
    限制加重主義，就俱發各罪中，以最重之宣告刑為基礎，由
    法院參酌他罪之宣告刑，裁量加重定之，且不得逾法定30年
    最高限制，此即外部性界限。法院為裁判時，二者均不得有
    所踰越。在數罪併罰，有二裁判以上，定其應執行之刑時，
    固屬於法院自由裁量之事項，然仍應受前揭外部性界限及內
    部性界限之拘束（最高法院96年度台上字第7583號判決、97
    年度台上字第2017號判決參照）。
(二)本件抗告人所犯附表所示各罪，分別經原審法院判處有期徒
    刑3月、3月、4月、4月、3月、7月、3月、4月、4月、7月、
    4月、4月確定，經檢察官聲請定應執行刑，揆諸前揭說明，
    應於各刑中之最長期以上（即7 月以上），各刑合併之刑期
    以下（即4年2月以下），定其應執行之刑期。原審參酌抗告
    人所犯各罪，定其應執行刑有期徒刑3年4月，仍在法定範圍
    內，並未逾越自由裁量之內部限制及外部限制，於法並無不
    合。且抗告人先後多次竊盜罪，均各自獨立，應分別論罪，
    乃立法政策使然，並無違公平原則及比例原則。同理，同一
    被告所為贓物、施用毒品或妨害自由罪犯行，亦秉一罪一罰
    理論予以論罪科刑，並無獨厚於某特定或重大犯罪類型，抗
    告人以重大刑案之被告均能受較輕刑期之待遇，並無依據。
    抗告意旨仍執前詞指摘原裁定不當，難認有理由，應予駁回
    。
據上論斷，應依刑事訴訟法第412條，裁定如主文。
中    華    民    國    99    年    12    月    20    日
                  刑事第二庭審判長法  官 洪光燦
                                  法  官 楊照男
                                  法  官 李麗玲
以上正本證明與原本無異。
不得再抗告。
                                  書記官 廖婷璇
中    華    民    國    99    年    12    月    21    日

司法院資訊處製作；財團法人民間司法改革基金會備份。
